# 请教陈版及各位老师，同控企业合并且存在内部交易情况下，非经常损益扣除的问题

提问人：doris8991 时间：2020-08-22 12:33:09
请教陈版及各位老师：
A公司系IPO母公司， 2019 年 12 月底收购同集团下B公司100%股权，构成同一控制下企业合并（A为合并方，B为被合并方）；
同年，A公司为B公司提供管理咨询服务，A公司确认收入 200 万；B公司为A公司提供设备租赁服务，B公司确认收入 100 万；请问：
1 、审计报告中在披露非经常性损益时，应将被合并方B公司 2019 年度所有利润都作为非经常性损益计入“同一控制下企业合并产生的子公司年初至合并日的当期净损益”，那么B公司对A公司租赁服务收入 100 万元是否应剔除？
2 、A公司确认的对B公司的管理咨询服务属于经常性损益，合并报表中已抵消，不涉及扣非相关内容？

回答人：chenyiwei
由于主帖中的管理咨询服务和设备租赁均不涉及期末未实现损益，即只需抵销一方的收入和另一方的成本费用，故在计算非经常性损益时，无需特殊处理（剔除）。
A公司确认的对B公司的管理咨询服务属于经常性损益，合并报表中已抵消，不涉及扣非相关内容。

提问人：doris8991 时间：2020-08-24 12:33:10
陈老师，有个疑问，B对A的租赁服务收入是并表前被合并方B的利润组成部分，因为合并层面已抵消AB之间的关联交易，那在填写非经常性损益时，这块如果不剔除是否会虚增非经常性损益？

回答人：chenyiwei
按照合并报表层面体现的B公司损益（已扣减上述逆流交易损益）作为非经常性损益。